臺灣高等法院刑事裁定
110年度毒抗字第851號
抗  告  人  臺灣新竹地方檢察署檢察官
受  處分人  賴玉富





上列抗告人因受處分人重新審理案件，不服臺灣新竹地方法院中
華民國110年4月15日裁定（110年度毒聲重字第7號），提起抗告
，本院裁定如下：
    主  文
原裁定撤銷。
    理  由
一、原裁定意旨略以：受處分人賴玉富前因施用毒品案件，經原
    審法院認有繼續施用毒品傾向以110年度毒聲字第148號裁定
    令入戒治處所執行強制戒治確定，於民國110年3月23日入戒
    治處所執行等情，有本院被告前案紀錄表在卷可查。茲受處
    分人以其曾因毒品危害防制條例案件經判處有期徒刑8月，
    又經聲請觀察勒戒進而強制戒治，顯有一罪兩罰之虞；又以
    「再犯」之前科作為專業人員評分標準，然不應以前科紀錄
    作為評分標準等語為由聲請重新審理，原審審酌法務部業已
    修正「有無繼續施用毒品傾向評估標準紀錄表」及「有無繼
    續施用毒品傾向評估標準說明手冊」，其中關於「毒品犯罪
    相關司法紀錄」、「其他犯罪相關紀錄」等項目均改以總分
    上限為計分方式，並訂於同年月26日起實施，則於審酌重新
    審理是否有理由前，確有先予停止執行之必要，爰依職權裁
    定停止強制戒治之執行等語。
二、抗告意旨略以：本件據以為裁定之證據資料，卷內並無任何
    事證證明有偽造、變造或虛偽等情事，且法務部110年3月26
    日修正公布之「有無繼續施用毒品傾向評估標準說明手冊」
    及「有無繼續施用毒品傾向評估標準紀錄表」，係自該日起
    實施，並無溯及既往效力，行政規則之嗣後修正亦非重新審
    理之新證據，原審據以裁定受處分人停止強制戒治之執行，
    容有錯誤等語。
三、按觀察、勒戒及強制戒治之裁定確定後，有下列情形之一，
    認為應不施以觀察、勒戒或強制戒治者，受觀察、勒戒或強
    制戒治處分之人，或其法定代理人、配偶，或檢察官得以書
    狀敘述理由，聲請原裁定確定法院重新審理：一、適用法規
    顯有錯誤，並足以影響裁定之結果者。二、原裁定所憑之證
    物已證明為偽造或變造者。三、原裁定所憑之證言、鑑定或
    通譯已證明其為虛偽者。四、參與原裁定之法官，或參與聲
    請之檢察官，因該案件犯職務上之罪，已經證明者。五、因
    發現確實之新證據足認受觀察、勒戒或強制戒治處分之人，
    應不施以觀察、勒戒或強制戒治者。六、受觀察、勒戒或強
    制戒治處分之人，已證明其係被誣告者。觀察、勒戒及強制
    戒治之裁定確定後，因發現確實之新證據足認受觀察、勒戒
    或強制戒治處分之人，應不施以觀察、勒戒或強制戒治者；
    聲請重新審理，無停止觀察、勒戒或強制戒治執行之效力。
    但原裁定確定法院認為有停止執行之必要者，得依職權或依
    聲請人之聲請，停止執行之，毒品危害防制條例第20條之1
    第1項、第3項固分別定有明文。惟查，原審業於110年5月20
    日以受處分人所執聲請意旨不符合上開毒品危害防制條例第
    20條之1第1項各款所定聲請重新審理之事由，因認其聲請重
    新審理並無理由，而裁定駁回受處分人之聲請在案，有原審
    110年5月20日裁定（110年度毒聲重字第7號）附卷可稽。則
    受處分人重新審理之聲請既經駁回，原審依職權裁定停止本
    件強制戒治之執行，即失所附麗。從而，抗告意旨指摘原裁
    定有所違誤，為有理由，自應由本院將原裁定撤銷，且本件
    係原審依職權所為之裁定，故本院僅將此裁定撤銷為已足，
    無庸另為其他諭知，附此敘明。
據上論斷，應依刑事訴訟法第413條前段，裁定如主文。
中　　華　　民　　國　　110 　年　　6 　　月　　4 　　日
                  刑事第一庭    審判長法　官  李釱任
                                      法　官  呂煜仁
                                      法　官  崔玲琦
以上正本證明與原本無異。
不得再抗告。
                                      書記官  李政庭
中　　華　　民　　國　　110 　年　　6 　　月　　4 　　日